lexd/lexicons/noun_pl_regular.lexd
харичбуц                 # дитя, ребенок; мальчуган
харч                     # дитя, ребенок; мальчуган
харғаҷ                   # хорогец, житель Хорога; хорогец, житель города Хорог
харғеҷ                   # хорогец, житель Хорога
хийу̊д[pl_in-laws]       # невестка, жена брата, жена родственника; свояченица (сестра жены); золовка (сестра мужа)
хийу̊н[pl_in-laws]       # невестка, жена брата, жена родственника; свояченица (сестра жены); золовка (сестра мужа)
хисурй[pl_in-laws]       # тесть; свекор
хисӣрӡ[pl_in-laws]       # деверь (брат мужа); шурин (брат жены); зять (муж сестры)
хисӣрӡй[pl_in-laws]      # деверь (брат мужа); шурин (брат жены); зять (муж сестры)
холак                    # дядя (со стороны матери); дядя, дядюшка (при обращении к старшим); племянник; племянница (при обращении к детям сестры); племянник; племянница (при обращении старших к младшим)
холакй                   # дядя (со стороны матери); дядя, дядюшка (при обращении к старшим); племянник; племянница (при обращении к детям сестры); племянник; племянница (при обращении старших к младшим)
хорағеҷ                  # хорогец, житель города Хорог
ху̊фаҷ                   # житель Хуфа, хуфец
ху̊феҷ                   # житель Хуфа, хуфец
хӣх̌й[pl_in-laws]        # теща, свекровь
цавӣнц                   # зловредный, вредный, ядовитый; оса; пчела
цивӣнц                   # зловредный, вредный, ядовитый; оса; пчела
цицу                     # улар
чад                      # дом; дом; двор
чармак                   # тальниковые петли, поддерживающие веретено в самопрялке
чиб                      # ложка
чибак                    # уменьш. ласк. к чиб ложечка
чибх                     # ложка
чор                      # муж, супруг
чорик                    # мужчина, человек
шаг                      # теленок; теленок, телка
ғāц                      # девушка; девочка; дочь, дочка; любовница
ғаδа                     # любовник; мальчик; парень, юноша
ғаδаг                    # любовник; мальчик; парень, юноша
ғар                      # яичко
ғиδа                     # любовник; мальчик; парень, юноша
ғиδаг                    # любовник; мальчик; парень, юноша
ғиҷад                    # хлев; скотный двор
ғундаҷ                   # гундец, житель долины р. Гунд
ғур                      # яичко
қаwм                     # родственник, родня
қанд                     # сахар
қолӣн                    # ковер
қу̊wм                    # родственник, родня
қу̊м                     # родственник, родня
қуда                     # сват, сваха (родители супругов по отношению друг к другу)
қудаг                    # сват, сваха (родители супругов по отношению друг к другу)
қудг                     # сват, сваха (родители супругов по отношению друг к другу)
қудй                     # сват, сваха (родители супругов по отношению друг к другу)
ҷал                      # тряпка, лоскут материи
ҷо                       # место, край, область, местность; место, определенное пространство; местонахождение, местожительство
